ACORDAO-COMPLETO-2420786

ACÓRDÃO DE RELAÇÃO

ACÓRDÃO DE RELAÇÃO 8369/2020 ATA 27/2020 - SEGUNDA CÂMARA

Acórdão 8369/2020-TCU-Segunda Câmara
	Os Ministros do Tribunal de Contas da União ACORDAM, por unanimidade, com fundamento nos arts. 143, inciso II, e 250, § 1º, do Regimento Interno/TCU, em acolher as razões de justificativa apresentadas pelo Sr. Carlos Alberto Maas, ex-Diretor de Civis, Inativos, Pensionistas e Assistência Social do Comando do Exército, bem como em fazer as seguintes determinações ao órgão de origem, sem prejuízo de restituir os autos à Sefip para que promova a audiência a seguir especificada, de acordo com os pareceres emitidos nos autos:
1. Processo TC-Processo 009.507/2009-3 (APOSENTADORIA) 
	1.1. Interessados: Adalberto Caetano da Silva (XXX.607.234-XX) ; Francisco Agileu de Lima Gadelha (XXX.769.713-XX) ; Lauro Antonio Dias (XXX.859.742-XX) ; Maria do Carmo Ferreira de Lima (XXX.320.428-XX) ; Pedro Hermeto Ribeiro Gomes (XXX.965.200-XX) .
	1.2. Órgão/Entidade: Diretoria de Inativos e Pensionistas - MD/CE.
	1.3. Relator: Ministro-Substituto Marcos Bemquerer Costa.
	1.4. Representante do Ministério Público: Procurador Rodrigo Medeiros de Lima.
	1.5. Unidade Técnica: Secretaria de Fiscalização de Pessoal (Sefip) .
	1.6. Representação legal: não há.
	1.7. Determinação/Audiência:
	1.7.1. Determinar à Diretoria de Civis, Inativos, Pensionistas e Assistência Social do Comando do Exército que, no prazo de 30 (trinta) dias, a contar da ciência desta deliberação:
	1.7.1.1. apure, sob pena de responsabilidade solidária da autoridade administrativa omissa e mediante prévia instauração de processo administrativo, o montante indevidamente recebido por Francisco Agileu de Lima Gadelha, desde a ciência do Acórdão 1807/2012-TCU-Segunda Câmara até a efetiva proporcionalização dos proventos, em julho/2014, promovendo, em seguida, a restituição dos correspondentes valores ao erário, nos termos do art. 46 da Lei 8.112/1990, sem prejuízo de, ao término do referido prazo, informar o Tribunal de Contas da União acerca das medidas adotadas;
	1.7.1.2. submeta ao TCU o ato de concessão de pensão civil instituída por Adalberto Caetano da Silva, nos termos do art. 260 do Regimento Interno/TCU, c/c art. 2º, inciso III, da Instrução Normativa/TCU 78/2018;
	1.7.2. com fundamento no art. 250, inciso IV, do Regimento Interno/TCU, realizar a audiência do Sr. Carlos Alberto Maciel Teixeira, Diretor de Civis, Inativos, Pensionistas e Assistência Social do Comando do Exército, à época do Acórdão 2591/2015-TCU-Segunda Câmara, a fim de que apresente, no prazo de 15 (quinze) dias, razões de justificativa pelo descumprimento da determinação constante do subitem 1.7.1 da referida deliberação, em especial, sobre o ressarcimento de valores recebidos indevidamente por Adalberto Caetano da Silva e por Francisco Agileu de Lima, desde a ciência do Acórdão 1807/2012-TCU-Segunda Câmara, até a efetiva proporcionalização dos seus proventos, em setembro/2014 e julho/2014, respectivamente.

Segunda Câmara

Adalberto Caetano da Silva (XXX.607.234-XX); Francisco Agileu de Lima Gadelha (XXX.769.713-XX); Lauro Antonio Dias (XXX.859.742-XX); Maria do Carmo Ferreira de Lima (XXX.320.428-XX); Pedro Hermeto Ribeiro Gomes (XXX.965.200-XX).

MARCOS BEMQUERER

não há.

Procurador Rodrigo Medeiros de Lima.

APOSENTADORIA (APOS)

Secretaria de Fiscalização de Pessoal (Sefip).